臺灣新竹地方法院刑事判決
                                       108年度訴字第38號
公  訴  人  臺灣新竹地方檢察署檢察官
被      告  彭育邦



上列被告因違反毒品危害防制條例案件，經檢察官提起公訴（10
7 年度毒偵字第1705、1706、1707、1078、2131號），因被告於
準備程序進行中，就被訴事實為有罪之陳述，經本院告知簡式審
判程序意旨，並聽取當事人之意見後，裁定由受命法官獨任依簡
式審判程序審理，判決如下：
    主      文
彭育邦施用第一級毒品，共伍罪，均累犯，各處有期徒刑捌月。
應執行有期徒刑壹年肆月。
    事實及理由
一、本案犯罪事實及證據，均引用附件檢察官起訴書之記載。另
    就附件犯罪事實欄關於被告彭育邦構成累犯之前案紀錄之記
    載，更正補充如下。證據部分則補充被告於本院準備程序時
    之自白。
二、論罪科刑：
  ㈠核被告所為，均係犯毒品危害防制條例第10條第1 項之施用
    第一級毒品罪（共5 罪）。
  ㈡被告於施用第一級毒品海洛因前持有該毒品之低度行為，應
    為其嗣後施用該毒品之高度行為所吸收，均不另論罪。
  ㈢被告所犯施用第一級毒品罪5 罪，犯意各別，行為互殊，應
    予分論併罰。
  ㈣被告前於民國101 年間因施用第一、二級毒品案件，經本院
    以101 年度審訴字第655 號判決分別判處有期徒刑8 月、2
    月，定應執行有期徒刑8 月確定；又於102 年間因過失傷害
    案件，經本院以102 年度竹北交簡字第81號判決判處拘役50
    日確定，上開2 案件經接續執行，於103 年1 月18日縮刑期
    滿執行完畢，有臺灣高等法院被告前案紀錄表附卷可據，其
    受徒刑之執行完畢，5 年以內故意再犯本案有期徒刑以上之
    上揭各罪，均為累犯。參酌司法院大法官釋字第775 號解釋
    意旨，本院認被告前因犯施用第一級毒品罪入監矯正，執行
    完畢後，仍多次再犯施用毒品案件，且經判刑確定並執行，
    猶未能積極改過遷善，又再犯本案同一罪質之上開各罪，足
    認被告之刑罰反應力薄弱，就其本案所為，認均應依刑法第
    47條第1 項規定加重其最低本刑。
  ㈤爰以行為人之責任為基礎，審酌被告已非初犯施用毒品罪，
    經多次刑之執行後，猶未能徹底戒絕施用毒品之犯行，難認
    有戒毒改過之決心，原當從重量刑。惟念及被告犯後坦承犯
    行，兼衡被告之生活狀況、智識程度、素行等一切情狀，分
    別量處如主文所示之刑，並定應執行刑如主文所示。希冀被
    告此次入監執行後，能確實遠離毒品，勿再重蹈覆轍。
據上論斷，應依刑事訴訟法第273 條之1 第1 項、第299 條第1
項前段、第310 條之2 、第454 條第2 項，判決如主文。
本案經檢察官蘇恒毅提起公訴，檢察官高如應到庭執行職務。
中　　華　　民　　國　 109　　年　　1 　　月　　8 　　日
                  刑事第四庭  法　官　楊祐庭
以上正本證明與原本無異。
如不服本判決應於收受本判決後10日內向本院提出上訴書狀，上
訴書狀應敘述具體理由。上訴書狀未敘述上訴理由者，應於上訴
期間屆滿後20日內補提理由書狀於本院（均須按他造當事人之人
數附繕本）「切勿逕送上級法院」。
中　　華　　民　　國　 109　　年　　1 　　月　　8 　　日
                              書記官  范欣蘋
附錄本案論罪科刑法條：
毒品危害防制條例第10條
施用第一級毒品者，處6 月以上5 年以下有期徒刑。
施用第二級毒品者，處3 年以下有期徒刑。
附件：
臺灣新竹地方檢察署檢察官起訴書
                                   107年度毒偵字第1705號
                                                第1706號
                                                第1707號
                                                第1078號
                                                第2131號
    被　　　告　彭邦　男　39歲（民國00年0月00日生）
                        住○○市○區○○路0段000巷00○00
                          號
                        國民身分證統一編號：Z000000000號
上列被告因違反毒品危害防制條例案件，業經偵查終結，認應提
起公訴，茲將犯罪事實及證據並所犯法條分述如下：
        犯罪事實
一、彭邦前因施用毒品及違反槍砲彈藥刀械管制條例等案件，
    經臺灣新竹地方法院以104 年度聲字第1616號裁定應執行有
    期徒刑2 年2 月確定，於103 年1 月18日縮刑期滿執行完畢
    。詎仍不思悔改，分別為下列行為：
  ㈠於107 年1 月31日，在新竹市○區○○路0 段000 巷00○00
    號住處，以針筒注射方式，施用第一級毒品海洛因1 次。嗣
    於107 年2 月1 日16時16分許，至本署接受定期採尿送驗結
    果呈嗎啡、可待因陽性反應。
  ㈡於107 年4 月25日，在上址住處，以針筒注射方式，施用海
    洛因1 次。嗣於107 年4 月26日15時51分許，至本署接受定
    期採尿送驗結果呈嗎啡、可待因陽性反應。
  ㈢於107 年5 月2 日，在上址住處，以針筒注射方式，施用海
    洛因1 次。嗣於107 年5 月3 日15時7 分許，至本署接受定
    期採尿送驗結果呈嗎啡、可待因陽性反應。
  ㈣於107 年5 月16日，在上址住處，以針筒注射方式，施用海
    洛因1 次。嗣於107 年5 月17日16時9 分許，至本署接受定
    期採尿送驗結果呈嗎啡、可待因陽性反應。
  ㈤於107 年7 月4 日15時許，在新竹市公道五路5 段路旁，以
    針筒注射方式，施用海洛因1 次。嗣於107 年7 月5 日16時
    4 分許，至本署接受定期採尿送驗結果呈嗎啡、可待因陽性
    反應。
二、案經案經本署簽分偵辦。
        證據並所犯法條
一、證據清單及待證事實：

編號 證據名稱 待證事實  ㈠ 被告彭邦於偵查中之自白。 證明被告施用海洛因之事實。  ㈡ 本署施用毒品犯受保護管束人採尿報到編號表、本署受保護管束人/ 緩起訴處分被告採尿具結書、本署受保護管束人（被告）尿液檢體監管紀錄表、台灣尖端先進生技醫藥股份有限公司濫用藥物檢驗報告各5 份。 證明被告經5 次採尿送驗結果均呈嗎啡、可待因陽性反應而有施用海洛因之事實。 


二、核被告所為，係犯毒品危害防制條例第10條第1 項之施用第
    一級毒品罪嫌。被告所犯上開5 次施用第一級毒品罪，犯意
    各別，行為互殊，請予分論併罰。又被告曾受有期徒刑之執
    行完畢，有本署刑案資料查註紀錄表附卷可參，其於5 年內
    故意再犯本件有期徒刑以上之罪，為累犯，請依刑法第47條
    第1 項規定加重其刑。
三、依刑事訴訟法第251條第1項提起公訴。
    此　致
臺灣新竹地方法院
中　　華　　民　　國　　107 　年　　12　　月　　11　　日
                              檢　察　官  蘇  恒 毅
本件正本證明與原本無異
中　　華　　民　　國　　107 　年　　12　　月　　14　　日
                              書  記  官  張  羽  函